RICARDO PORTELA DA SILVA

Desenvolvedor Python | Devops | Mainframe

Sorocaba, SP, Brasileiro, 47 anos, casado

ricaportela@gmail.com

Github: https://github.com/ricaportela Website: htttp://ricardoportela.com.br

Celular: (15) 98144-4871 Residencial: (15) 3411 6524

Sumário

Sou um desenvolvedor experiente que enfrentei as mais significativas mudanças no mundo da codificação. De COBOL à Python mais recentemente, e todo o seu ecossistema. Possuo uma enorme capacidade de aprender rapidamente sobre todos e quais quer pacotes ou estruturas Python, como Django, Flask e Pyramid. Possuo também experiência em criar scripts de automação com o Selenium webdriver e também em raspagem de dados usando o BeautifulSoup.

Atuei como Analista de Qualidade participando de projetos para a execução de testes que garantem a qualidade do softwa re entregue aos clientes, em empresas de telecomunicações.

Conhecimentos Técnicos

Devops – Cloudbees, Jenkins, Azure Devops, **VSTS**, Docker, CI/CD, YAML Files, Linguagens de Programação: **Python**, JAVA, HTML5, CSS3, PHP, VB6, VBA, **COBOL**

Frameworks & Libraries: Django, Flask, Pyramid, Bootstrap4, Angular, Junit

Bancos de Dados: DB2, SAP, Oracle, Mysql e Postgres

Controle de Versão: Github, Bitbucket

Sistemas Operacionais: **Linux (4+)**, Windows(10+), Z/OS (Mainframe 10+)

Formação Acadêmica

Graduação, Sistemas de Informação - Universidade Carlos Drummond de Andrade - 2003 a 2005 Técnico em Processamento de Dados - Colégio Comercial Brasil - 1990 a 1992

Experiência Profissional

Monte Bravo - Fev/2020 - atual - São Paulo - SP

Desenvolvedor Python – Engenharia de Dados

Projeto de extração de dados (ETL) utilizando Prefect (Airflow);

- Extração de dados via requests (API);
- Desenvolvimento de scripts para extração de dados usando Pandas DataFrames;
- Load dos dados obtidos para o SalesForce (bulkInsert)

Tecnologias: Python, Pandas, Selenium, BeautifulSoup, Requests, Javascript

SciCrop – Nov/Dez 2019 – São Paulo - SP

Desenvolvedor Python

Projeto pontual com Python e Django para criação de dashboards com Javascript usando bibliotecas C3.js, D3.js, QGI S, visualização de mapas usando Leaflet(Javascript).

Tecnologias: Python, Django, Postgres, GeoDjango, Postgis, Leaflet, Javascript

Grupo GFT - CLT Full - Jul 2019 - Out 2019 - Alphavile - SP

Desenvolvedor Devops

- Projeto de manutenção e sustentação no Banco Santander

Tecnologias: Cloudbees (Jenkins), CI/CD Pipelines, Groovy, Java

Clear Sale - PJ - Abr 2019 - Jun 2019 - São Paulo - SP

Desenvolvedor Devops

- Projeto de manutenção e sustentação de sistemas de ecommerce (B2B)

Tecnologias: Azure, C#, CI/CD, Pipeline

BRQ - Jan/2019 à Abril/2019

Desenvolvedor Pleno

Atuando em Projeto B2B na Renault

- Projeto de manutenção e sustentação de sistemas SAP - HYBRIS

Tecnologias: Angular, HTML e CSS no front-end e Java SpringMVC no backend.

Stefanini - Out 2018 - Dez 2018 - São Paulo - SP

Desenvolvedor Python

Atuei no projeto de Big Data da Nextel, desenvolvi script com **Python** para extração e carga de arquivo JSON no Hi ve usando API em Python.

Atuei no projeto da Ticket Restaturante de sustentação e manutenção com Python, Flask e Docker.

Tecnologias: Python, Flask, Docker, Hive, Spark

UNIDBA Consultoria m TI – Jan 2018 – Set 2018 – São Paulo - SP

Programador Python

Desenvolvi microserviços com Python acessando banco de dados Oracle. O sistema de segurança construído em VB (monolito) estava sendo convertido para arquitetura de microserviços com Python e Oracle

IBM 2016 – 2017 – Hortolandia - SP

Programador Python

Atuando como terceiro projeto de sustenção e manutenção acompanhando demandas de provisionamento de máquinas na nuvem da IBM Softlayer.

Tecnologias: Linux, **Python** e Bash(shell script).

Indra - 2015 – 2016 – São Paulo

Analista de Testes

Execução e geração de planos de testes. Atuei como líder de equipe

Tecnologias: QC/ALM, Testlink, Jira, Ambiente Mainframe Cobol II, DB2, Changeman, Roscoe, Easytrieve, Adabas, JCL, TSO.

Stefanini – 2014 – 2015 – Brasília - DF

Desenvolvedor Mainframe

Manutenção corretiva e melhorias no código legado

Tecnologias: Cobol, CICS, Visual Age, VSAM, DB2, SQL, JCL, TSO, RDZ

MTP Consultoria de Qualidade de Software - 2013 - 2015 - São Paulo - SP

Analista de Testes

Execução e geração de planos de testes.

Tecnologias: Mainframe

HSBC - 2010 - 2012 - Curitiba - PR

Desenvolvedor Mainframe

Atuei como POC entre India, Hong Kong e Canada para projeto de manutenção e conversão de dados.

Tecnologias: Mainframe, Cobol, DB2 e CICS

Instrutor de Mainframe

Por iniciativa própria atuei como Instrutor técnico em projetos de ensino do ambiente Mainframe STEFANINI(2014) - Projeto Jovens Talentos - 40 horas

IMPACTA(2013) - Projeto Jovem aprendiz da IBM - 80 Horas

UFSCAR (2010) - Iniciação ao ambiente mainframe e desenvolvimento de programas em Cobol - 40 horas